【裁判字號】    95,易,324
【裁判日期】    950426
【裁判案由】    恐嚇取財等
【裁判全文】
臺灣臺北地方法院刑事判決               95年度易字第324號
公  訴  人  臺灣臺北地方法院檢察署檢察官
被      告  乙○○
            午○○
上列被告等因恐嚇取財等案件，經檢察官提起公訴（93年度偵字
第15053號、94年度偵字第1670號），因被告等於本院準備程序
中先就被訴事實為有罪之陳述，經本院合議庭裁定適用簡式審判
程序，茲判決如下：
    主  文
乙○○共同連續意圖為自己不法之所有，以恐嚇使人將本人之物
交付，處有期徒刑貳年陸月。
午○○幫助連續意圖為自己不法之所有，以恐嚇使人將本人之物
交付，處有期徒刑肆月，如易科罰金，以佰元折算壹日。
    事  實
一、乙○○、巳○○（另行審結）共同意圖為自己不法所有，並
    基於攜帶兇器竊盜及恐嚇取財之概括犯意聯絡，先組成竊車
    集團，於竊得汽車後，向車主或車輛使用人恐嚇取財，其犯
    行如，其犯行如下：
  (一)自民國93年3月30日凌晨2時許起至同年7月28日凌晨1時許止
    ，由乙○○駕駛車牌號碼9A-688號營業小客車，搭載巳○○
    ，於如附表壹所示之時間、地點，見如附表壹所示之汽車停
    在路邊無人看管，乘無人注意之際，由乙○○在旁把風，由
    巳○○持客觀上足以對人之生命、身體構成威脅、可供兇器
    使用之螺絲起子及萬能鑰匙（均未扣案）為行竊工具，破壞
    門鎖、引擎發動鎖（毀損部分未據告訴）之方式，而竊取附
    表壹編號一至十五所示汽車及放置在車內之財物。
  (二)其等竊得汽車後，隨即基於恐嚇取財之概括犯意，依附表壹
    所示汽車車主或使用人留在車內之電話號碼，由乙○○、巳
    ○○連續以附表貳所示之方法恐嚇辛○○等人，致辛○○等
    人害怕汽車受損而心生畏懼，其中附表貳編號一、二、四至
    十、十二至十五所示被害人因此分別將新台幣（下同）1萬
    元至10萬元不等之款項匯入附表貳所示，由巳○○事先透過
    午○○之引介向李庚展（另行偵辦中）購得之中華郵政股份
    有限公司文山興隆路郵局帳號00000000000000號及富邦商業
    銀行股份有限公司（下稱富邦銀行）新店分行帳號00000000
    000000號帳戶，及向不詳真實姓名年籍成年男子購得之林明
    賢所開立陽信商業銀行木柵分行帳號0000000000000號、劉
    捷所開立臺東區中小企業銀行板橋分行帳號00000000000000
    00號及張恕中所開立上海商業儲蓄銀行東臺北分行帳號0000
    000000000號帳戶，嗣由巳○○持上開帳戶之提款卡提領款
    項後，撥打電話告知車主或汽車使用人取回汽車，所得款項
    則與乙○○二人平分花用殆盡。
二、午○○明知巳○○有竊車勒贖之犯行，並利用他人存款帳戶
    存放提領犯罪所得贓款，以逃避執法人員之追查，竟基於幫
    助恐嚇取財之犯意，於93年7月間某日，以8,000元為代價，
    向李庚展（另行偵辦中）收購中華郵政股份有限公司文山興
    隆路郵局帳號00000000000000號及富邦銀行新店分行帳號
    00000000000000號帳戶之存摺、提款卡，再以9,000元轉賣
    予巳○○，任由巳○○及其所屬犯罪集團基於意圖為自己不
    法所有之概括犯意，遂行連續恐嚇取財之目的，而巳○○、
    乙○○則連續於附表貳編號八至十、十二至十三、十五所示
    之方法恐嚇癸○○等人，致癸○○等人害怕汽車受損而心生
    畏懼，因此分別將1萬元至10萬元不等之款項匯入上開附表
    貳各該編號所示李庚展帳戶，得款後，巳○○迅以提款卡提
    領贓款，與乙○○平分花用殆盡。
三、案經臺灣臺北地方法院檢察署檢察官自動檢舉及內政部警政
    署國道公路警察局刑事警察隊報請臺灣臺北地方法院檢察署
    偵查起訴。
    理  由
一、本件被告乙○○所犯攜帶兇器竊盜罪、恐嚇取財罪，及被告
    午○○所犯幫助恐嚇取財罪，均非死刑、無期徒刑或最輕本
    刑為3年以上有期徒刑之罪，亦非高等法院管轄第一審案件
    ，於準備程序進行中，被告乙○○、午○○先就被訴事實為
    有罪之陳述，經告知上開被告二人簡式審判程序之旨，並聽
    取檢察官、被告乙○○、午○○之意見後，本院合議庭裁定
    由受命法官進行簡式審判程序，是本件之證據調查，依刑事
    訴訟法第273條之2規定，不受同法第159條第1項、第161條
    之2、第161條之3、第163條之1及第164條至第170條規定之
    限制，合先敘明。
二、認定犯罪事實的證據及理由：
  (一)被告乙○○部分：
    訊據被告乙○○對於上揭犯行坦承不諱（見內政部國道公路
    警察局刑事警察隊刑案偵查卷宗第34至40頁反面及本院95年
    4月12日準備程序筆錄），核與共同被告巳○○供述其夥同
    被告乙○○共同竊盜汽車及車內物品，於竊取汽車後並撥打
    電話向車主或汽車使用人勒索財物情節相符（同上刑案偵查
    卷宗第20至23頁、93年度偵字第15053號偵查卷第6頁反面至
    第7頁、第53頁、第109至110頁），並據被害人辛○○、丁○○、己○○、庚○○、卯○○、戊○○、子○○、癸○○
    、丑○○、楊勝旭、寅○○、丙○○、辰○○、甲○○、壬○○指述汽車及車內物品遭竊，並曾接到恐嚇電話要求匯款
    始能取回車輛等情，及被害人辛○○、丁○○、庚○○、卯
    ○○、戊○○、子○○、癸○○、丑○○、楊勝旭、丙○○
    、辰○○、甲○○、壬○○指述依歹徒指示匯款至指定帳戶
    後始尋回失竊車輛乙節明確（見內政部國道公路警察局刑事
    警察隊刑案偵查卷宗第304至305頁、第311至312頁反面、第
    267至269頁、第349至350頁反面、第331至332頁、第327至
    329頁反面、第343至344頁、第352至353頁、第337至338頁
    反面、第363至364頁反面、第289至290頁反面、第297至298
    頁、第279至281頁、第320至321頁、第283至284頁），復有
    車輛竊盜、車牌失竊資料個別查詢報表-查詢車輛認可資料
    、車籍作業系統-查詢認可資料、車輛車牌尋獲電腦輸入單
    、富邦銀行存摺類存款存入憑條影本、被害人辛○○之合作
    金庫存摺影本、被害人子○○之土地銀存摺影本、行照影本
    、臺北市政府警察局受理非刑事案件報案二聯單影本、臺北
    市政府警察局內湖分局受理刑事案件報案三聯單影本、李庚
    展開立之富邦銀行新店分行00000000000000號帳戶之基本開
    戶資料及交易明細表、林明賢開立之陽信商業銀行木柵分行
    00000000000號帳戶之開戶資料及交易明細表、張恕中開立
    之上海商業儲蓄銀行東台北分行00000000000000號帳戶之開
    戶資料及往來對帳單、劉捷開立之台東區中小企業銀行板橋
    分行帳號0000000000000000號帳戶之申請人資料及資金往來
    資料、李庚展開立之中華郵政股份有限公司文山興隆路郵局
    00000000000000號帳戶之客戶基本資料及交易明細表，及被
    害人己○○、壬○○、寅○○、邱國銘、丙○○、丑○○出
    具之贓物認領保管單等物可為佐證，是被告乙○○之自白核
    與事實相符，應堪採信。本件事證明確，被告乙○○所為共
    同攜帶兇器竊盜及恐嚇取財犯行，應堪認定。
  (二)被告午○○部分：
    訊據被告午○○對此犯行坦認在卷，核與共同被告巳○○、
    乙○○供述情節相符，並據被害人癸○○、丑○○、楊勝旭
    、丙○○、辰○○、壬○○指訴明確，復有上開車輛竊盜、
    車牌失竊資料個別查詢報表-查詢車輛認可資料、車籍作業
    系統-查詢認可資料、車輛車牌尋獲電腦輸入單、李庚展開
    立之富邦銀行新店分行00000000000000號帳戶之基本開戶資
    料及交易明細表、李庚展開立之中華郵政股份有限公司文山
    興隆路郵局00000000000000號帳戶之客戶基本資料及交易明
    細表可為佐證，是被告午○○之自白核與事實相符，應堪採
    信。本件事證明確，被告午○○幫助共同被告巳○○犯恐嚇
    財罪之事實，應可認定。
三、論罪科刑之理由：
  (一)被告乙○○部分：
    1.核被告乙○○所為，如附表壹部分，均係該當刑法第321
      條第1項第3款之攜帶兇器竊盜既遂罪；如附表貳編號一、
      二、四至十、十二至十五部分，均係該當刑法第346條第1
      項之恐嚇取財既遂罪；如附表貳編號三、十部分，係該當
      刑法第346條第3項、第1項之恐嚇取財未遂罪。
    2.被告乙○○與共同被告巳○○間，就上開加重竊盜既遂及
      恐嚇取財既遂、恐嚇取財未遂犯行，均互有犯意聯絡及行
      為分擔，為共同正犯。
    3.被告乙○○先後多次加重竊盜犯行，時間緊接、手段相若
      ，觸犯構成要件相同之罪，顯係基於概括犯意為之，為連
      續犯，依刑法第56條規定，以一罪論，並加重其刑。其先
      後多次所為恐嚇取財既遂、恐嚇取財未遂之犯行，亦時間
      緊接、手段及所犯構成要件相同，雖有既遂、未遂之分，
      仍成立連續犯，應依刑法第56條之規定，論以情節較重之
      恐嚇取財既遂一罪，並加重其刑。
    4.所犯連續加重竊盜既遂罪及連續恐嚇取財既遂罪間，有方
      法與目的之牽連關係，應從一重之連續恐嚇取財既遂罪論
      處。
    5.爰審酌被告乙○○不思以正途獲取財物，竟多次竊車後，
      向車主恐嚇財物，惡性非輕，暨其犯罪之動機、目的、持
      兇器行竊之手段危害性甚大、竊得汽車數量多達15輛、造
      成被害人損失不輕，影響社會治安甚鉅、犯罪所得金額不
      低及犯罪後態度尚稱良好等一切情狀，量處如主文第一項
      所示之刑。
    6.另被告乙○○與共同被告巳○○持以行竊汽車之螺絲起子
      及萬能鑰匙，均未扣案，亦無證據證明現仍存在而未滅失
      ，均不予宣告沒收，附此敘明。
  (二)被告午○○部分：
    1.按幫助他人犯罪者，為從犯。雖他人不知幫助之情者，亦
      同。從犯之處罰，得按正犯之刑減輕之，刑法第30條第1
      項、第2項分別定有明文，因此幫助犯之刑事責任應從屬
      於正犯，亦即正犯屬連續犯及未遂犯者，幫助犯之刑責，
      亦應從連續犯及未遂犯規定處斷。又基於概括犯意，多次
      幫助正犯犯罪者，屬連續幫助，而以一次幫助行為，幫助
      正犯連續犯罪者，則屬幫助連續（最高法院87年度台上字
      第3865號判決參照）。幫助犯以一次幫助行為，而正犯有
      連續犯罪情形時，則該幫助之刑責自應論以幫助連續之刑
      責。查本件共同被告巳○○、乙○○組成之犯罪集團上開
      恐嚇被害人癸○○、丑○○、楊勝旭、丙○○、辰○○及
      壬○○得款之行為，係犯刑法第346條第1項之恐嚇取財既
      遂罪。該犯罪集團先後6次恐嚇取財犯行，時間緊密，所
      犯構成要件相同，顯係基於概括犯意反覆為之，為連續犯
      。依上說明，則被告午○○將其向李庚展購得之中華郵政
      股份有限公司文山興隆路郵局帳號00000000000000號及富
      邦新店分行帳號00000000000000號帳戶轉賣予共同被告巳
      ○○之一行為，因屬以幫助正犯（該犯罪集團）犯罪之不
      確定犯意，且被告午○○並未著手恐嚇取財構成要件之行
      為，核被告午○○所為，係犯幫助連續恐嚇取財既遂罪（
      即刑法第30條、第56條、第346條第1項之罪）。
    2.又被告午○○係連續恐嚇取財罪之幫助犯，應依刑法第30
      條第2項規定，減輕其刑。爰審酌被告午○○犯罪之動機
      僅在圖得微薄利益，然其購入後轉售帳戶供他人逃避犯罪
      之追緝，嚴重影響社會治安及有礙金融秩序，並增加追緝
      犯罪之困難，原不宜輕縱，惟姑念被告係因年輕識淺，於
      生活現實壓力下，一時失慮始誤觸法網，兼衡被告所得財
      物不多以及犯後深表悔意，態度尚稱良好，等一切情狀，
      量處如主文第二項所示之刑，並諭知易科罰金之折算標準
四、適用法律：
  (一)程序法方面：刑事訴訟法第273條之1第1項、第299條第1項
    前段。
  (二)實體法方面：刑法第28條、第30條、第56條、第321條第1項
    第3款、第346條第1項、第3項、第55條、第41條第1項前段
    ，罰金罰鍰提高標準條例第1條前段、第2項。
本案經檢察官張智堯到庭執行職務
中    華    民    國    95    年    4     月    26    日
                  刑事第十三庭  法  官  陳慧萍
上正本證明與原本無異。
如不服本判決，應於判決送達後10日內向本院提出上訴狀（應抄
附繕本）。告訴人或被害人如對於本判決不服者，應具備理由請
求檢察官上訴，其上訴期間之計算係以檢察官收受判決正本之日
期為準。
                                書記官  何適熹
中    華    民    國    95    年    5     月    1     日
附錄本案論罪科刑法條：
中華民國刑法第321條
犯竊盜罪而有左列情形之一者，處6月以上、5年以下有期徒刑：
一  於夜間侵入住宅或有人居住之建築物、船艦或隱匿其內而犯
    之者。
二  毀越門扇、牆垣或其他安全設備而犯之者。
三  攜帶兇器而犯之者。
四  結夥三人以上而犯之者。
五  乘火災、水災或其他災害之際而犯之者。
六  在車站或埠頭而犯之者。
前項之未遂犯罰之。
中華民國刑法第346條
(單純恐嚇罪)
意圖為自己或第三人不法之所有，以恐嚇使人將本人或第三人之
物交付者，處6月以上5年以下有期徒刑，得併科1千元以下罰金
。
以前項方法得財產上不法之利益，或使第三人得之者，亦同。
前二項之未遂犯罰之。
附表壹：巳○○與乙○○共同加重竊盜明細
┌──┬────┬─────┬───────┬───┬─────┐
│編號│ 時  間 │ 地    點 │   被竊財物   │被害人│ 行竊工具 │
├──┼────┼─────┼───────┼───┼─────┤
│ 一 │93年3月 │臺北市建國│車號8D-4312號 │辛○○│螺絲起子、│
│    │18日12時│北路2段26 │自小客車及放置│      │萬能鑰匙  │
│    │前某時  │號前停車格│於車內之衛星導│      │          │
│    │        │          │航器1組、汽車 │      │          │
│    │        │          │音響1組、保養 │      │          │
│    │        │          │品1組15罐、公 │      │          │
│    │        │          │事包1個、謝翠 │      │          │
│    │        │          │嫻之大眾銀行現│      │          │
│    │        │          │金卡1張       │      │          │
├──┼────┼─────┼───────┼───┼─────┤
│ 二 │93年3月 │臺北市建國│車號GK-1118號 │丁○○│同上      │
│    │30日凌晨│北路與德惠│自小客車及放  │（車主│          │
│    │2時許   │街口      │置於車內之汽車│為張淑│          │
│    │        │          │音響1臺、車裝 │芬）  │          │
│    │        │          │電視1組       │      │          │
├──┼────┼─────┼───────┼───┼─────┤
│ 三 │93年5月 │臺北市新生│車號BV-3188號 │己○○│同上      │
│    │6日凌晨 │北路與德惠│自小客車及放置│（車主│          │
│    │某時    │街橋下停車│於車內之行動電│為彭智│          │
│    │        │場        │話2支、現金新 │商）  │          │
│    │        │          │台幣20萬元、LV│      │          │
│    │        │          │皮夾3個、BOSS │      │          │
│    │        │          │手提袋1只、GUC│      │          │
│    │        │          │CI太陽眼鏡3副 │      │          │
│    │        │          │、中華銀行松江│      │          │
│    │        │          │分行支票1張、 │      │          │
│    │        │          │己○○及徐苡寰│      │          │
│    │        │          │健保卡各1 張、│      │          │
│    │        │          │護照1本、鄭珮 │      │          │
│    │        │          │騏之臺中銀行松│      │          │
│    │        │          │山分行存摺1本 │      │          │
│    │        │          │及支票6張     │      │          │
├──┼────┼─────┼───────┼───┼─────┤
│ 四 │93年5月 │臺北市健康│車號AV-6789號 │庚○○│同上      │
│    │18日凌晨│路與延壽街│自小客車及放  │（車主│          │
│    │3時許   │365巷口停 │置於車內之汽車│為禹峰│          │
│    │        │車格      │音響1台、高爾 │工程有│          │
│    │        │          │夫球具1組     │限公司│          │
│    │        │          │              │）    │          │
├──┼────┼─────┼───────┼───┼─────┤
│ 五 │93年5月 │臺北縣中和│車號2C-8848號 │卯○○│同上      │
│    │18日凌晨│市○○路15│自小客車及放置│（車主│          │
│    │某時    │1號對面停 │於車內之數位相│為王旭│          │
│    │        │車格      │機1台、高爾夫 │雲）  │          │
│    │        │          │球具2組、現金 │      │          │
│    │        │          │新台幣32,000元│      │          │
├──┼────┼─────┼───────┼───┼─────┤
│ 六 │93年6月 │臺北市大安│車號AE-7169號 │戊○○│同上      │
│    │9日凌晨 │區○○路4 │自小客車及放  │      │          │
│    │4時許   │段407號前 │置於車內之汽車│      │          │
│    │        │          │音響1台、行車 │      │          │
│    │        │          │電腦1台、西裝 │      │          │
│    │        │          │、運動服      │      │          │
├──┼────┼─────┼───────┼───┼─────┤
│ 七 │93年6月 │臺北市內湖│車號BS-1051號 │子○○│同上      │
│    │23日凌晨│區○○路3 │自小客車      │      │          │
│    │4時許   │段方濟高中│              │      │          │
│    │        │旁        │              │      │          │
├──┼────┼─────┼───────┼───┼─────┤
│ 八 │93年6月 │臺北市長安│車號KB-6389號 │癸○○│同上      │
│    │30日凌晨│東路1段36 │自小客車及放置│      │          │
│    │2時許   │號前      │於車內之高爾夫│      │          │
│    │        │          │球具1組       │      │          │
│    │        │          │              │      │          │
├──┼────┼─────┼───────┼───┼─────┤
│ 九 │93年7月 │臺北市新生│車號9W-5608號 │丑○○│同上      │
│    │24日凌晨│南路與南京│自小客車及放置│（車主│          │
│    │某時    │東路橋下停│於車內之測速器│為吳小│          │
│    │        │車場      │1台、富邦銀行 │慧）  │          │
│    │        │          │紀念銀幣1枚、 │      │          │
│    │        │          │渡假卷2張、國 │      │          │
│    │        │          │際牌DV攝影機1 │      │          │
│    │        │          │台、錄影帶2捲 │      │          │
├──┼────┼─────┼───────┼───┼─────┤
│ 十 │93年7月 │臺北市新生│車號AN-7430號 │楊勝旭│同上      │
│    │28日凌晨│北路2段與 │自小客車及放置│（車主│          │
│    │1時許   │錦州街口  │於車內之測速器│為楊勝│          │
│    │        │          │1台           │喜）  │          │
├──┼────┼─────┼───────┼───┼─────┤
│十一│93年7月 │臺北市新生│車號5B-8502號 │寅○○│同上      │
│    │29日22時│南路與農安│自小客車及放置│（車主│          │
│    │許      │街橋下停車│於車內之公司資│為王星│          │
│    │        │場        │料2份、林淑娟 │雲）  │          │
│    │        │          │本票共44張、吳│      │          │
│    │        │          │萬益彰化銀行本│      │          │
│    │        │          │票存根1本、邱 │      │          │
│    │        │          │國銘銀行存摺2 │      │          │
│    │        │          │本、印鑑3枚   │      │          │
├──┼────┼─────┼───────┼───┼─────┤
│十二│93年7月 │臺北市建國│車號CC-9032號 │丙○○│同上      │
│    │30日凌晨│北路3段高 │自小客車及放置│（車主│          │
│    │4時許   │架停車場  │於車內之行動電│為連發│          │
│    │        │          │話1支、充電器 │小客車│          │
│    │        │          │1具、公司租賃 │租賃有│          │
│    │        │          │簽認單1本、記 │限公司│          │
│    │        │          │事簿2本       │）    │          │
├──┼────┼─────┼───────┼───┼─────┤
│十三│93年7月 │臺北市復興│車號AK-1197號 │辰○○│同上      │
│    │30日上午│北路331號 │自小客車及放置│（車主│          │
│    │7時許   │前        │於車內之行動  │為徐南│          │
│    │        │          │電話1支、對講 │城律師│          │
│    │        │          │機1具、回數票 │事務所│          │
│    │        │          │20張及零錢數枚│）    │          │
├──┼────┼─────┼───────┼───┼─────┤
│十四│93年7月 │臺北市光復│車號2010-DG號 │甲○○│同上      │
│    │31日凌晨│南路622號 │自小客車及放置│      │          │
│    │3時30分 │前        │於車內之汽車音│      │          │
│    │許      │          │響1台、行車執 │      │          │
│    │        │          │照、油票、客戶│      │          │
│    │        │          │資料          │      │          │
├──┼────┼─────┼───────┼───┼─────┤
│十五│93年8月 │臺北市新生│車號HM-1333號 │壬○○│同上      │
│    │11日凌晨│北路與長春│自小客車及放置│（車主│          │
│    │3時許   │路高架停車│於車內之汽車強│為元美│          │
│    │        │場        │制卡2張、玻璃 │玻璃有│          │
│    │        │          │公會手冊1本、 │限公司│          │
│    │        │          │高爾夫球具2組 │）    │          │
└──┴────┴─────┴───────┴───┴─────┘
附表貳：巳○○與乙○○撥打電話恐嚇取財明細
┌──┬────┬──────┬───────┬───┬──────────┐
│    │        │ 遭竊車輛   │              │      │                    │
│編號│ 時  間 │ 及勒索金   │   勒索方法   │被害人│匯款時間、金額及帳戶│
│    │        │ 額         │              │      │                    │
├──┼────┼──────┼───────┼───┼──────────┤
│ 一 │93年3月 │車號8D-4312 │以電話向辛○○│辛○○│93年3月23日以金融卡 │
│    │18日中午│號自小客車；│恫稱：其車已遭│      │轉帳方式，將15,000元│
│    │12 時許 │勒索新台幣（│竊取，若未匯款│      │匯入指定之陽信商業銀│
│    │        │下同）15萬元│，即將其汽車處│      │行木柵分行，戶名林明│
│    │        │後，經議價減│理掉等語。    │      │賢，帳號：0000000000│
│    │        │為15,000元。│              │      │716號帳戶內。       │
├──┼────┼──────┼───────┼───┼──────────┤
│ 二 │93年3月 │車號GK-1118 │以電話向丁○○│丁○○│丁○○於93年3月30日 │
│    │30日上午│號自小客車；│恫稱：若未匯款│（車主│上午10時許以金融卡卡│
│    │7時許   │勒索8萬元， │至指定戶頭，即│為張淑│轉帳方式，將1萬元匯 │
│    │        │經議價減為1 │將車子送至汽車│芬）  │入指定之陽信商業銀行│
│    │        │萬元。嗣經被│解體工廠解體等│      │木柵分行，戶名林明賢│
│    │        │害人依指示匯│語。          │      │，帳號0000000000000 │
│    │        │款後，巳○○│              │      │號帳戶內。其友人於同│
│    │        │再以電話通知│              │      │日另行匯款4萬元至不 │
│    │        │，所匯金額過│              │      │詳帳號內。          │
│    │        │低，要求再匯│              │      │                    │
│    │        │款4萬元。   │              │      │                    │
├──┼────┼──────┼───────┼───┼──────────┤
│ 三 │93年5月 │車號BV-3188 │以己○○留置於│己○○│己○○未依指示匯款。│
│    │6日上午 │號自小客車；│車內之00000000│（車主│                    │
│    │9時許   │勒索3萬元。 │88號行動電話向│為彭智│                    │
│    │        │            │己○○恫稱：若│商）  │                    │
│    │        │            │未匯款，則將其│      │                    │
│    │        │            │汽車放火燒毀等│      │                    │
│    │        │            │語。          │      │                    │
├──┼────┼──────┼───────┼───┼──────────┤
│ 四 │93年5月 │車號AV-6789 │以電話向庚○○│庚○○│庚○○於93年5月18日 │
│    │18日上午│號自小客車；│恫稱：若未依指│（車主│上午10時許，以金融卡│
│    │7時許   │勒索8萬元， │定交付贖款，要│為禹峰│轉帳方式，將6萬元匯 │
│    │        │經議價減為6 │將汽車開去汽車│工程有│入指定之台東區中小企│
│    │        │萬元。      │解體工廠解體等│限公司│業銀行板橋分行，戶名│
│    │        │            │語。          │）    │劉捷，帳號0000000000│
│    │        │            │              │      │004761號帳戶內。    │
├──┼────┼──────┼───────┼───┼──────────┤
│ 五 │93年5月 │車號2C-8848 │以電話向卯○○│卯○○│卯○○於93年5月18日 │
│    │18日上午│號自小客車；│恫嚇：如未依指│（車主│上午10時30分許，持其│
│    │9時許   │勒索20萬元，│示匯款，要將其│為王旭│友人鍾秀彰之臺灣銀行│
│    │        │經議價減為2 │汽車開至解體工│雲）  │金融卡，以轉帳方式將│
│    │        │萬元。      │廠解體等語。  │      │2萬元匯入指定之台東 │
│    │        │            │              │      │區中小企業銀行板橋分│
│    │        │            │              │      │行，戶名劉捷，帳號05│
│    │        │            │              │      │00000000000000號帳戶│
│    │        │            │              │      │內。                │
├──┼────┼──────┼───────┼───┼──────────┤
│ 六 │93年6月 │車號AE-7169 │以電話向戊○○│戊○○│戊○○於93年6月9日上│
│    │9日凌晨 │號自小客車；│恫稱：如未依指│      │午9時許，以金融卡轉 │
│    │4時許   │勒索5萬元， │示匯款，要將其│      │帳方式，將2萬元匯入 │
│    │        │經議價減為2 │汽車送至解體工│      │指定之上海商業儲蓄銀│
│    │        │萬元。      │廠解體等語。  │      │行東台北分行，戶名張│
│    │        │            │              │      │恕中，帳號0000000000│
│    │        │            │              │      │7292號帳戶內。      │
├──┼────┼──────┼───────┼───┼──────────┤
│ 七 │93年6月 │車號BS-1051 │以電話向子○○│子○○│子○○於93年6月23日 │
│    │23日上午│號自小客車；│恫稱：若未匯款│      │上午7時39分許，以金 │
│    │6時30分 │勒索3萬元， │，即將車子處理│      │融卡轉帳方式，將2萬 │
│    │許      │經議價減為2 │掉等語。      │      │元匯入指定之上海商業│
│    │        │萬元。      │              │      │儲蓄銀行東台北分行，│
│    │        │            │              │      │戶名張恕中，帳號0920│
│    │        │            │              │      │0000000000號帳戶內。│
├──┼────┼──────┼───────┼───┼──────────┤
│ 八 │93年6月 │車號KB-6389 │以電話向癸○○│癸○○│癸○○於93年6月30日 │
│    │30日凌晨│號小客車；勒│恫稱：若未匯款│      │中午12時許，持其妻吳│
│    │2時許   │索15萬元，經│，即將車子送至│      │文蕙之華僑銀行內湖分│
│    │        │議價減為8萬 │解體工廠解體等│      │行金融卡，以轉帳方式│
│    │        │元。        │語。          │      │，將8萬元匯入指定中 │
│    │        │            │              │      │華郵政股份有限公司文│
│    │        │            │              │      │山興隆路郵局，戶名李│
│    │        │            │              │      │庚展，帳號0000000000│
│    │        │            │              │      │8977號帳戶內。      │
├──┼────┼──────┼───────┼───┼──────────┤
│ 九 │93年7月 │車號9W-5608 │以電話向丑○○│丑○○│丑○○於93年7月24日 │
│    │24日上午│號自小客車；│恫稱：若不匯款│（車主│下午13時許，以金融卡│
│    │10時許  │勒索12萬元，│，即將車子送至│為吳小│轉帳方式，將5萬元匯 │
│    │        │經議價減為5 │解體工廠解體等│慧）  │入指定之富邦銀行新店│
│    │        │萬元。      │語。          │      │分行，戶名李庚展，帳│
│    │        │            │              │      │號00000000000000號帳│
│    │        │            │              │      │戶內。              │
├──┼────┼──────┼───────┼───┼──────────┤
│ 十 │93年7月 │車號AN-7430 │以電話向楊勝旭│楊勝旭│楊勝旭於93年7月28日 │
│    │28日上午│號自小客車；│恫稱：如不依指│（車主│中午12時許，以金融卡│
│    │8時40分 │勒索10萬元，│示匯款，即將其│為楊勝│轉帳方式，將3萬元匯 │
│    │許      │經議價減為3 │車送至解體工廠│喜）  │入指定之中華郵政有限│
│    │        │萬元。      │解體等語。    │      │公司文山興隆路郵局，│
│    │        │            │              │      │戶名李庚展，帳號0017│
│    │        │            │              │      │000000000號帳戶內。 │
├──┼────┼──────┼───────┼───┼──────────┤
│十一│93年7月 │車號5B-8502 │以電話向寅○○│寅○○│寅○○未依指示匯款。│
│    │30日上午│號自小客車；│恫稱：如未匯款│（車主│                    │
│    │11時許  │勒索12萬元，│，即將車子送至│為王星│                    │
│    │        │經議價減為3 │解體工廠銷售至│雲）  │                    │
│    │        │萬元。      │大陸等語。    │      │                    │
├──┼────┼──────┼───────┼───┼──────────┤
│十二│93年7月 │車號CC-9032 │以電話向丙○○│丙○○│丙○○於93年7月30日 │
│    │30日凌晨│號自小客車；│恫稱：如未依指│（車主│上午6時24分許，持其 │
│    │5時許   │勒索12萬元，│示匯款，即將車│為連發│妻黃桂春之安泰商業銀│
│    │        │經議價減為2 │子拆掉處理等語│小客車│行金融卡，以轉帳方式│
│    │        │萬元。      │。            │租賃有│，將2萬元匯入指定之 │
│    │        │            │              │限公司│富邦銀行新店分行，戶│
│    │        │            │              │）    │名李庚展，帳號026220│
│    │        │            │              │      │0000000號帳戶內。   │
│    │        │            │              │      │                    │
├──┼────┼──────┼───────┼───┼──────────┤
│十三│93年7月 │車號AK-1197 │以辰○○放置於│辰○○│辰○○於93年7月30日 │
│    │30日上午│號自小客車；│車內之00000000│（車主│，以金融卡轉帳方式，│
│    │7時許   │勒索金額經議│87號行動電話向│為徐南│將1萬元匯入指定之富 │
│    │        │價定為1萬元 │辰○○恫稱：如│城律師│邦銀行新店分行，戶名│
│    │        │。          │未匯款，將無法│事務所│李庚展，帳號00000000│
│    │        │            │尋回車子等語。│）    │04200號帳戶內。     │
├──┼────┼──────┼───────┼───┼──────────┤
│十四│93年7 月│車號2010-DG │以電話向甲○○│甲○○│甲○○於93年7月31日 │
│    │31日上午│號自小客車；│恫稱：如未依指│      │中午12時許，以金融卡│
│    │10時許  │勒索8萬元， │示匯款，即將汽│      │轉帳方式，分別將4萬 │
│    │        │經議價減為4 │車送至解體工廠│      │元及5,000元，匯入指 │
│    │        │萬5,000元   │解體等語。    │      │定之陽信商業銀行木柵│
│    │        │            │              │      │分行，戶名林明賢，帳│
│    │        │            │              │      │號00000000000號帳戶 │
│    │        │            │              │      │內。                │
├──┼────┼──────┼───────┼───┼──────────┤
│十五│93年8月 │車號HM-1333 │以電話向壬○○│壬○○│壬○○於93年8月11日 │
│    │11日上午│號自小客車；│恫稱：如未匯款│（車主│中午12時許，將現金10│
│    │9時許   │勒索15萬元，│，即將其車子拆│為元美│萬元匯入指定之富邦銀│
│    │        │經議價減為10│掉處理等語。  │玻璃有│行新店分行，戶名李庚│
│    │        │萬元。      │              │限公司│展，帳號000000000000│
│    │        │            │              │）    │00號帳戶內。        │
└──┴────┴──────┴───────┴───┴──────────┘


司法院資訊處製作；財團法人民間司法改革基金會備份。
